【裁判字號】    92,訴,2640
【裁判日期】    921105
【裁判案由】    營利事業所得稅
【裁判全文】
臺北高等行政法院裁定                            九十二年度訴字第二六四○號
    原      告  鴻舜慈建設股份有限公司
    代  表  人  甲○○
       （送達代收人  吳麗雲律師
    被      告  財政部臺北市國稅局
    代  表  人  張盛和（局長）
右當事人間因營利事業所得稅事件，原告不服財政部中華民國九十二年四月二十三日
台財訴字第○九二○○○八四二七號訴願決定，提起行政訴訟，本院裁定如左：
    主  文
原告之訴駁回。
訴訟費用由原告負擔。
    事  實
一、按訴願之提起，應自行政處分達到或公告期滿之次日起三十日內為之；又提起訴
    願逾法定期間或未於訴願法第五十七條所定期間內補送訴願書者，應為不受理之
    決定，為訴願法第十四條第一項及第七十七條第二款所明定。
二、本件被告所為九十年三月二日財北國稅法字第九○○○六六七三號復查決定書經
    以掛號郵寄原告營業地址台北市○○路一九八號五樓，因遷移新址不明被退回；
    復郵寄復查申請書所載聯絡地址台北市○○街四十五巷五之三號，亦因無此公司
    被退回；再分別郵寄原告代表人甲○○戶籍地址台北市○○路○段一二七號及台
    北市○○街四十五巷臨五之三號，亦因遷移無此公司及無此人為由遭退回。被告
    因原告行蹤不明，乃依稅捐稽徵法第十八條規定為公示送達，有原告營利事業及
    扣繳單位資料、原告代表人個人戶籍資料查詢清單、九十年十月三日登載於工商
    時報三十七版之新聞紙影本及退郵函件等在原處分卷可稽。是本件復查決定書業
    於九十年十月二十四日（即自登載新聞紙之日起經二十日）發生送達效力。又原
    告設址在台北市，不生扣除在途期間之問題，計其提起訴願期間係自九十年十月
    二十五日起算，至九十年十一月二十三日（星期五）即已屆滿。原告遲至九十二
    年一月二十七日始提起訴願，有訴願書上之被告收文日戳可徵，顯已逾期，訴願
    決定以其訴願已逾法定不變期間，不予受理，並無不合。原告復提起行政訴訟，
    顯非合法，應予駁回。
三、原告雖主張其代表人於八十九年四月十一日即遷移至台北市○○街四十五巷臨五
    之三號，被告將復查決定書寄送舊址台北市○○路○段一二七號，顯有錯誤，又
    復查決定書送達原告代表人戶籍台北市○○街四十五巷臨五之三號，退郵理由並
    非遷移不明或查無此人，即無稅捐稽徵法第十八條行蹤不明且無著落，致文書無
    從送達之情事，被告所為公示送達不合法；且被告八十九年十二月六日、九十年
    二月五日通知原告攜帶帳簿、文據備查之函件亦未合法送達云云。惟查依被告九
    十年七月十九日所為原告代表人戶籍資料查詢清單顯示，原告代表人設籍在台北
    市○○路○段一二七號，是被告按該址送達難謂有誤，又依原處分卷附退郵顯示
    ，被告向原告代表人戶籍台北市○○街四十五巷臨五之三號為送達，退回理由為
    「無此人」，是被告所為公示送達並無違誤。至於被告八十九年十二月六日、九
    十年二月五日通知原告攜帶帳簿、文據備查之函件是否合法送達，其與訴願決定
    是否逾期無關，不在本院審酌範圍，併予敘明。
四、依行政訴訟法第一百零七條第一項第十款、第一百零四條、民事訴訟法第九十五
    條、第七十八條，裁定如主文。
中      華      民      國    九十二    年     十一     月      五      日
                 臺 北 高 等 行 政 法 院   第 四 庭
                                審 判 長 法  官  鄭忠仁
                                         法  官  蕭惠芳
                                         法  官  楊莉莉
右為正本係照原本作成。
如不服本裁定，應於送達後十日內向本院提出抗告狀（須按他造人數附繕本）。
中      華      民      國    九十二    年     十一     月      五      日
                                         書記官  王俊權


司法院資訊處製作；財團法人民間司法改革基金會備份。
